臺灣高雄地方法院刑事判決　　　　　　　　　　　　九十一年度訴字第一五三一號
　　公　訴　人　臺灣高雄地方法院檢察署檢察官
　　被　　　告　甲○○
右列被告因違反毒品危害防制條例案件，經檢察官提起公訴（九十年度毒偵緝字第一
六八號、九十年度毒偵字第二一○七號），本院判決如左：
    主  文
甲○○連續施用第一級毒品，累犯，處有期徒刑玖月。
    事  實
一、甲○○於民國八十四年間因妨害公務及肅清煙毒條例案件，經臺灣高等法院花蓮
    分院及本院分別判處有期徒刑四月及三年六月確定，並定應執行刑為有期徒刑三
    年八月，於八十四年十月十一日入監執行，八十八年三月十八日執行完畢。復於
    於八十七年間，因施用毒品案件，經臺灣高等法院高雄分院裁定送觀察勒戒、強
    制戒治期滿後，於八十九年八月二十四日以八十七年上訴字第一一三七號為免刑
    判決確定。詎仍不知悔改，於五年內復基於施用第一級毒品海洛因之概括犯意，
    自九十年一月一日起至同年三月二十二日止，連續在高雄市○○區○○路公廁內
    施用海洛因多次，分別於九十年一月一日十三時十分許，在高雄市○○區○○路
    與中東街口，及於九十年三月二十二日十三時二十分許，在高雄市○○區○○路
    與大仁路口為警查獲，採尿送驗，分別有嗎啡陽性反應。又甲○○另案於八十九
    年八月七日為警查獲採尿送驗有嗎啡反應（此部分事實因係在免刑判決之前，故
    未經公訴人起訴，且與其起訴事實亦不構成連續犯）之事實，曾經臺灣高雄地方
    法院檢察署檢察官以八十九年度毒偵字第六○九四號聲請觀察勒戒，經本院以九
    十年度毒聲更字第四號裁定送觀察勒戒，其於九十年三月二十二日為警緝獲後，
    乃依前開裁定送觀察勒戒，因有繼續施用傾向，並由檢察官聲請本院以九十年毒
    聲字第二四○九號裁定令入戒治處所施以強制戒治，而其前開施用第一級毒品之
    行為，乃分別併入前開觀察勒戒及強制戒治程序中執行。嗣其因無繼續戒治之必
    要，乃經本院以九十一年度毒聲字第七四號裁定停止戒治並交付保護管束。
三、案經高雄市政府警察局移送臺灣高雄地方法院檢察署檢察官偵查起訴。
    理  由
一、右揭事實，業據被告甲○○坦承不諱，而其先後二次經採尿送驗之結果，均呈嗎
    啡陽性反應，有高雄市政府衛生局九十年一月十二日及三月三十日煙毒尿液檢驗
    成績書二紙附卷可稽；再經本院將其前後二次尿液送請高雄醫學大學附設中和紀
    念醫院以氣相層析質譜儀方法檢驗，亦呈嗎啡陽性反應，有該九十一年六月三日
    九一○六－二一及九一○六－二二號檢驗報告二紙附卷可稽。又被告於八十七年
    間，因施用毒品案件，經臺灣高等法院高雄分院裁定送觀察勒戒、強制戒治期滿
    後，於八十九年八月二十四日以八十七年上訴字第一一三七號為免刑判決確定；
    而其本件施用毒品之事實，亦經併入本院九十年度毒聲更字第四號裁定送觀察勒
    戒，因有繼續施用傾向，並由檢察官聲請本院以九十年毒聲字第二四○九號裁定
    令入戒治處所施以強制戒治，嗣因無繼續戒治之必要，乃經本院以九十一年度毒
    聲字第七四號裁定停止戒治並交付保護管束情事，亦有臺灣高等法院高雄分院八
    十七年度上訴字第一一三七號判決書、本院九十年毒聲更字第四號、九十年毒聲
    字第二四○九號及九十一年度毒聲字第七四號裁定，及台灣高雄地方法院檢察署
    刑案資料查註紀錄表、本院被告院內索引卡紀錄表及台灣高等法院被告全國前案
  紀錄表各一紙在卷可憑，是被告之自白與事實相符。綜上所述，被告於免刑判決
    確定後五年內再犯本件施用第一級毒品之犯行，應堪認定。
二、核被告所為，係犯毒品危害防制條例第十條第一項之施用第一級毒品罪。其施用
    第一級毒品前之持有毒品行為，為其後施用毒品之行為所吸收，不另論罪。其多
    次施用毒品之犯行，時間緊接、方法相同，且係觸犯構成要件相同之罪，顯係基
    於概括犯意反覆為之，為連續犯，應論以一罪。又被告於八十四年間因妨害公務
    及肅清煙毒條例案件，經臺灣高等法院花蓮分院及本院分別判處有期徒刑四月及
    三年六月確定，並定應執行刑為有期徒刑三年八月，於八十四年十月十一日入監
    執行，八十八年三月十八日執行完畢，有台灣高雄地方法院檢察署刑案資料查註
    紀錄表及台灣高等法院被告全國前案紀錄表各一紙在卷可憑，其於有期徒刑執行
    完畢後五年內再犯本件有期徒刑以上之罪，為累犯，應依刑法第四十七條規定加
    重其刑。爰審酌被告前已因施用毒品案件經強制戒治而為免刑判決後，竟未生警
    悟、悔改之心，猶為本件犯行，顯見其自律意志不堅，行為實不足取，然念及其
    所為係自我戕害行為，未損及他人，於犯罪後坦承犯行，態度良好等一切情狀，
    量處如主文所示之刑。
據上論斷，應依刑事訴訟法第二百九十九條第一項前段，毒品危害防制條例第十條第
一項，刑法第十一條，第五十六條，第四十七條，判決如主文。
本案經檢察官洪期榮到庭執行職務。
中      華      民      國    九  十  一  年      六    月    十四      日
                                  臺灣高雄地方法院刑事第七庭
                                            法  官  黃蕙芳
右為正本，係照原本作成，證明與原本無異。
如不服本判決，應於送達後十日內，向本院提出上訴狀。
                                            書記官  龔  能
中      華      民      國    九  十  一  年      六    月    十四      日
附錄本判決論罪之法條：
毒品危害防制條例第十條第一項
施用第一級毒品者，處六月以上五年以下有期徒刑。
